【裁判字號】    88,易,759
【裁判日期】    890516
【裁判案由】    竊盜
【裁判全文】
臺灣新竹地方法院刑事判決                          八十八年度易字第七五九號
    公  訴  人  臺灣新竹地方法院檢察署檢察官
    被      告  甲○○
右列被告因竊盜等案件，經檢察官聲請簡易判決處刑 (八十八年度偵字第五三九三號
) ，本院竹北簡易庭認不宜以簡易程序審理，改依通常程序審理，及台灣桃園地方法
院檢察署移送併辦（八十八年度偵字第一六一０三號），本院判決如左：
    主  文
甲○○連續竊盜，處有期徒刑壹年；扣案之鑰匙壹支沒收。又因過失傷害人，處有期
徒刑參月。又服用酒類，不能安全駕駛動力交通工具而駕駛，處拘役貳拾日，如易科
罰金，以參佰元折算壹日。有期徒刑部分應執行有期徒刑壹年貳月。
    事  實
一、甲○○意圖為自己不法之所有，並基於概括犯意之聯絡，先於民國（下同）八十
    八年七月八日某時許，在桃園縣楊梅鎮某不詳地點，以不詳之手法竊取乙○○所
    有車號ＬＨ--八三一三號自小客車，得手後供己使用。同日下午四時許，在桃園
    縣楊梅鎮○○路東佑包裝工廠旁之池塘邊飲酒後，注意能力減低，已不能安全駕
    駛，而明知在飲酒過量情形下駕車將導致其注意能力減低，反應能力變慢，而不
    能安全駕駛，此時若駕車行駛於馬路上，隨時有致他人死傷之危險，仍於不能安
    全駕駛動力交通工具之情形下，駕駛前開其所竊取之車號ＬＨ--八三一三號自小
    客車，於同日晚上十時四十五分許，途經新竹縣湖口鄉○○路○段二八五號前，
    本應注意汽車駕駛人飲酒後其吐氣所含酒精成份超過每公升零點二五毫克以上者
    ，不得駕車，而依其情節，並無不能注意之情事，竟疏未注意車前狀況及於飲酒
    過量不能安全駕駛後仍駕車，撞上縮減道路之警告標誌後，而失控衝入對向車道
    撞擊由丁○○所駕駛車號Ｗ二─五四五０號自小客車，致丁○○受有頭部外傷、
    左胸挫傷、左上臂裂傷約二點五公分之傷害，並經警檢測出其酒精濃度為每公升
    一點七八毫克逾安全標準。又於八十八年十月十三日凌晨二時三十分許，在桃園
    縣楊梅鎮陽明國小附近，以自備之鑰匙下手竊取丙○○所有車號Ｒ２─三四二八
    號自小貨車，嗣於同日凌晨二時四十分許，在桃園縣楊梅鎮○○路、興農街口遭
  警察攔查查獲，並扣得其所有供犯罪所用之鑰匙壹支。
二、案經新竹縣警察局竹北分局報請台灣新竹地方法院檢查署檢察官偵查起訴及台灣
    桃園縣警察局楊梅分局報請桃園地方法院檢察署檢察官移送併辦。
    理  由
一、訊據被告甲○○對於右揭犯罪事實已坦承不諱，核與被害人乙○○、丁○○、丙
    ○○之指訴相符，並有道路交通事故調查報告表、天主教湖口仁慈醫院診斷書乙
    紙、贓證物品認領保管收據二紙附卷可稽，復有扣案之鑰匙壹支在卷可按。按汽
    車行駛時，駕駛人應注意車前狀況，並隨時採取必要之安全措施；又汽車駕駛人
    飲酒後其吐氣所含酒精成份超過每公升０．二五毫克以上者，不得駕車，道路交
    通安全規則第九十四條第三項、一百十四條第二款定有明文。經查本件被告於前
    開時地駕車，本應注意遵守上開規定，而依其情節，並無不能注意之情事，竟疏
    未注意，因酒醉而無法集中注意力駕駛，竟疏未注意車前狀況，失控衝入對向車
    道肇事，致被害人丁○○受有如事實欄所載之傷害；而被害人丁○○確因本件車
    禍受傷，足證被告確有過失，被告之過失行為與被害人受傷間自具有相當因果關
    係。又被告肇事後經警測試其吐氣所含酒精成份達每公升一點七八毫克，有酒精
    測試值乙紙附卷可稽，已超過每公升０．二五毫克之標準值甚多，顯見被告已不
    能安全駕駛動力交通工具而駕駛以致肇事無疑。事證明確，被告犯行堪以認定。
    證明確，被告之上開犯行洵堪認定。
二、核被告所為，係犯刑法第三百二十條第一項竊盜罪及同法第一百八十五條之三服
    用酒類不能安全駕駛動力交通工具而駕駛罪及同法第二百八十四條第一項前段過
    失傷害罪。被告所為二次竊盜行為，時間緊接，所犯罪名相同，顯係出於概括之
    犯意為之，為連續犯，爰依刑法第五十六條之規定以一罪論，並加重其刑。又被
    告所犯上開三罪，犯意個別，罪名不同，應分論併罰。審酌被告犯罪之動機、目
    的、手段，犯罪時所受之刺激及其品性、生活狀況、智識程度、犯罪所生之損害
    ，及犯罪後態度等一切情狀，分別量處如主文所示之刑，並就拘役部分諭知易科
    罰金之折算標準，並就有期徒刑部分定其應執行之刑。又扣案之鑰匙一支（台灣
    桃園地方法院檢察署八十八年度偵字第一六一０三號），係被告所有且供犯本件
    竊盜罪所用之物，爰依刑法第三十八條第一項第二款宣告沒收。而台灣新竹地方
    法院檢察署八十八年度偵字第五三九三號所扣得之鑰匙二支，並非被告所有，爰
    不諭之宣告沒收，併此敘明。
三、至於台灣桃園地方法院檢察署檢察官另以被告涉嫌於八十八年十月十三日凌晨二
    時三十分許，在楊梅鎮某地飲酒後駕車，而認被告該部分之行為，與起訴部分有
    連續犯之裁判上一罪關係，而移送本院併案審理。惟按連續犯之所謂出於概括犯
    意，必須多次犯罪行為自始均在一個預定之犯罪計劃以內，出於主觀上始終同一
    之犯意之進行，若中途另有新犯意發生，縱所犯為同一罪名，究非連續其初發的
    意思，即不能成立連續犯，最高法院七十年台上字第六二九六號著有判例可資參
    照。經查被告於八十八年七月八日服用酒類，不能安全駕駛動力交通工具而駕駛
    ，其又於八十八年十月十三日服用酒類駕駛，實不能認被告自始即有概括之犯意
    ，而連續為之。是聲請併辦之此部份犯行與本件原起訴之刑法第一百八十五條之
    三之犯行顯非出於主觀上始終同一之犯意進行，即難認為係基於概括之犯意連續
    為之，故前揭移送併案審理之案件與本案論罪科刑部份，並無連續犯之裁判上一
    罪關係，本院自無從併予審理，附此敘明。
據上論斷，應依刑事訴訟法第四百五十二條、第二百九十九條第一項前段，刑法第五
十六條、第三百二十條第一項、第一百八十五條之三、第二百八十四條第一項前段、
第四十一條、第五十一條第五款、第三十八條第一項第二款，罰金罰鍰提高標準條例
第一條前段、第二條，判決如主文。
中      華      民      國    八十九    年      五      月     十六     日
                                 臺灣新竹地方法院刑事第一庭
                                     法  官  謝  慧  敏
右正本證明與原本無異。
如不服本判決，應於判決送達後十日內向本院提出上訴狀( 應附繕本 )，上訴於
臺灣高等法院。
                                     書記官  龔  紀  亞
中      華      民      國    八十九    年      五      月     十六     日


司法院資訊處製作；財團法人民間司法改革基金會備份。
